【裁判字號】    98,訴,2716
【裁判日期】    980910
【裁判案由】    毒品危害防制條例
【裁判全文】
臺灣臺中地方法院刑事判決              98年度訴字第2716號
公  訴  人  臺灣臺中地方法院檢察署檢察官
被      告  乙○○
                    （現另案於臺灣臺中監獄執行中）
上列被告因毒品危害防制條例案件，經檢察官提起公訴（98年度
毒偵字第2631號），被告於準備程序就被訴事實為有罪之陳述，
本院合議庭裁定由受命法官獨任進行簡式審判程序，並予判決如
下：
    主    文
乙○○施用第一級毒品，累犯，處有期徒刑玖月。
    犯罪事實
一、乙○○前於民國八十三年間，曾因違反肅清煙毒條例案件，
    經本院以八十三年度訴字第二五九號判處有期徒刑四年確定
    ；復於同年間，再因違反麻醉藥品管理條例案件，經本院以
    八十三年度易字第一０六三號判處有期徒刑四月確定，前揭
    二案嗣經法院裁定定應執行刑為四年二月確定，其入監執行
    後，於八十四年八月十日因縮短刑期假釋付保護管束出監；
    之後乙○○於假釋期間內之八十五年間，再因違反肅清煙毒
    條例、麻醉藥品管理條例、毒品危害防制條例等案件，經法
    院分別判處有期徒刑三年十月、六月、八年，並定應執行刑
    為有期徒刑十一年確定，是其前揭假釋亦遭撤銷，所餘殘刑
    有期徒刑二年二月又七日再與上開有期徒刑十一年接續為執
    行，其入監執行後，又於九十二年一月九日復因縮短刑期假
    釋付保護管束出監；乙○○於假釋期間內之九十三年間，又
    因違反毒品危害防制條例案件，再經撤銷假釋，於九十四年
    三月十四日復行入監執行殘刑六年六月又二十七日，嗣因減
    刑條例之施行，其前揭所犯違反肅清煙毒條例、麻醉藥品管
    理條例案件所處有期徒刑四年、四月均經減刑二分之一；另
    前揭所犯之違反肅清煙毒條例案件、麻醉藥品管理條例案件
    所處有期徒刑三年十月、六月亦咸經減刑二分之一，並與上
    開所犯未經減刑之違反毒品危害防制條例案件所處有期徒刑
    八年定應執行刑為有期徒刑九年六月，甫在九十七年二月二
    十四日因縮刑期滿執行完畢；另乙○○於九十三年間，即曾
    因施用毒品案件，經法院裁定送觀察、勒戒後，認有繼續施
    用毒品之傾向，而由法院續以裁定送強制戒治，嗣因其戒治
    成效經評定合格，認無繼續強制戒治之必要，而於九十四年
    三月十四日停止戒治處分之執行，並由臺灣臺中地方法院檢
    察署檢察官以九十四年度戒毒偵字第六九號為不起訴處分確
    定。
二、詎乙○○猶不知戒絕，明知毒品海洛因業經公告列為毒品危
    害防制條例之第一級毒品，不得非法持有、施用，因未戒除
    施用毒品海洛因之惡習，猶基於施用第一級毒品海洛因之行
    為決意，於九十八年五月四日十四時許，在其友人停駐於臺
    中市○○路與東山路路口之自用小客車內，以將毒品海洛因
    摻入香菸內點火燃燒使之產生煙霧後加以吸食之方式，非法
    施用第一級毒品海洛因一次。嗣員警於九十八年五月八日十
    三時四十分許持本院核發之搜索票至乙○○位在臺中市○區
    ○○街九六號之住處執行搜索，因當時乙○○並未在場，警
    方即透過其兄長通知乙○○應到案接受詢問，其後乙○○於
    當日十五時二十七分許主動到案接受詢問，且經員警徵得其
    同意後，採集尿液送請鑑驗，因嗎啡（毒品海洛因之代謝物
    ）係呈現陽性反應，始由警進而查悉上情。
三、案經臺中市警察局第六分局報請臺灣臺中地方法院檢察署檢
    察官偵查起訴。
    理    由
一、上開犯罪事實，業經被告乙○○於本院訊問時坦認不諱，而
    被告為警查獲後所採取之尿液，經送請中山醫學大學附設醫
    院檢驗科藥物檢測中心檢驗結果，嗎啡（毒品海洛因之代謝
    物）係呈現陽性反應，有該中心出具之尿液檢驗報告一份附
    卷可稽（見警卷第15頁）。足見被告上開自白，確與客觀事
    實相符，堪予採認。又被告前於九十三年間，即曾因施用毒
    品案件，經法院裁定送觀察、勒戒後，認有繼續施用毒品之
    傾向，而由法院續以裁定送強制戒治，嗣因其戒治成效經評
    定合格，認無繼續強制戒治之必要，而於九十四年三月十四
    日停止戒治處分之執行，並由臺灣臺中地方法院檢察署檢察
    官以九十四年度戒毒偵字第六九號為不起訴處分確定，此有
    臺灣高等法院被告前案紀錄表及臺灣臺中地方法院檢察署全
    國施用毒品案件紀錄表在卷可查，是被告確有於強制戒治執
    行完畢後，五年內復行施用毒品之罪行。綜此，本件事證已
    臻明確，被告上開施用毒品海洛因之犯行洵堪認定。
二、按海洛因係屬毒品危害防制條例第二條第二項第一款所指之
    第一級毒品，是核被告乙○○所為，應係犯毒品危害防制條
    例第十條第一項之施用第一級毒品罪。被告施用前持有第一
    級毒品之低度行為，應為其施用第一級毒品之高度行為所吸
    收，不另論罪。另被告有前揭犯罪事實欄所載之經有期徒刑
    宣告及執行完畢之情形，此有前開臺灣高等法院被告前案紀
    錄表在卷可按，被告於有期徒刑執行完畢後，五年以內故意
    再犯本件有期徒刑以上之罪，應依刑法第四十七條第一項之
    規定論以累犯，並予加重其刑。爰審酌被告前已因施用毒品
    犯行經觀察勒戒、強制戒治之執行，竟仍故態復萌，復行施
    用毒品不輟，無視於毒品對於自身健康之戕害及國家對於杜
    絕毒品犯罪之禁令；惟衡酌施用毒品係屬自戕行為，被告犯
    罪手段尚屬平和，亦未因此而危害他人，所生損害尚非鉅大
    ，而被告犯後於本院供承犯行，尚見悔意之犯罪後態度，暨
    施用毒品者均有相當程度之成癮性及心理依賴，其犯罪心態
    與一般刑事犯罪之本質並不相同，應側重適當之醫學治療及
    心理矯治為宜等一切情狀，量處如主文所示之刑。
據上論斷，應依刑事訴訟法第二百七十三條之一第一項、第二百
九十九條第一項前段，毒品危害防制條例第十條第一項，刑法第
十一條前段、第四十七條第一項，判決如主文。
本案經檢察官甲○○到庭執行職務。
中    華    民    國    98    年    9     月    10    日
                  刑事第三庭  法  官  陳思成
以上正本證明與原本無異。
如不服本判決應於收受判決後10日內向本院提出上訴書狀，並應
敘述具體理由；其未敘述上訴理由者，應於上訴期間屆滿後20日
內向本院補提理由書（均須按他造當事人之人數附繕本）「切勿
逕送上級法院」。
                              書記官  吳詩琳
中    華    民    國    98    年    9     月    10    日
附錄論罪科刑法條
毒品危害防制條例第十條第一項
施用第一級毒品者，處六月以上五年以下有期徒刑。


司法院資訊處製作；財團法人民間司法改革基金會備份。
